# 关联方关系的疑问

提问人：binyuan630 时间：2017-11-27 12:32:13
想请教一下，a是甲公司的大股东，持股70%；a同时投资乙公司，持股35%，乙公司另一股东持股40%；审计甲公司，关联方中乙公司“与本单位关系”填什么呢？

回答人：chenyiwei
如果大股东A对乙公司有重大影响的，则乙公司对甲公司而言构成关联方，关联方关系表述为“本公司控股股东的联营企业”。